臺灣高等法院民事裁定
110年度消上字第26號
上  訴  人  吳建宗  

上列上訴人與被上訴人和潤企業股份有限公司間請求損害賠償事
件，上訴人對於中華民國111年3月2日本院110年度消上字第26號
判決提起上訴，本院裁定如下：
    主  文
本件訴訟標的價額核定為新臺幣壹佰肆拾捌萬柒仟肆佰伍拾元。
上訴駁回。
第三審訴訟費用由上訴人負擔。
    理  由
一、按民事訴訟法第466條第1項規定，對於財產權訴訟之第二審
    判決，如因上訴所得受之利益不逾新臺幣（下同）100萬元
    者，不得上訴。此項數額，自民國91年2月8日起，已由司法
    院依同條第3項規定以（91）院台廳民一字第03075號函示提
    高為150萬元。又對於不得上訴之判決而上訴者，原第二審
    法院應以裁定駁回之，同法第481條、第442條第1項亦定有
    明文。
二、次按訴訟標的之價額，由法院核定。核定訴訟標的之價額，
    以起訴時之交易價額為準；無交易價額者，以原告就訴訟標
    的所有之利益為準，民事訴訟法第77條之1第1項、第2項分
    別定有明文。又確認法律關係存在之訴，應以原告就該法律
    關係存在所得受之客觀利益，核定其訴訟標的價額（最高法
    院105年台抗字第877號裁定意旨參照），準此，原告提起確
    認法律關係不存在之訴者，即應以原告將來如獲勝訴判決得
    以排除負擔之客觀利益定其訴訟標的價額。至於計算上訴利
    益，應就上訴聲明範圍內之訴訟標的，依起訴時之交易價額
    （或原告可受之客觀利益）核定之，此觀同法第466條第4項
    規定自明。經查：　
　㈠上訴人係於110年4月19日起訴請求確認伊就與和潤企業股份
    有限公司（下稱和潤公司）所簽立「動產擔保附條件買賣契
    約書」所示之連帶保證關係（下稱系爭連帶保證關係）不存
    在，並請求潘靖宜應給付60萬元（見原審卷第9、85頁），
    經第一審判決上訴人全部敗訴，上訴人不服提起第二審上訴
    ，聲明確認伊就系爭連帶保證關係不存在，並變更請求和潤
    公司應給付60萬元等語（見本院卷第109、110頁），經本院
    以110年度消上字第26號判決駁回其上訴及變更之訴（下稱
    本院判決），上訴人對本院判決提起第三審上訴，並主張本
    件訴訟標的價額為1,522,943元，原核定訴訟標的價額未以
    起訴時間110年4月為計算基準，實有違誤等語（上訴人雖使
    用「異議」之用語，惟觀其意旨乃對於本院判決聲明不服，
    並陳明訴訟標的價額核定有誤，請求依法改判等語，仍應以
    提起上訴論）。
　㈡經查，上訴人請求確認系爭連帶保證關係不存在，其所欲達
    成之經濟目的乃意在排除自己應負之連帶保證責任，核其性
    質屬因財產權而起訴。而據和潤公司陳報之帳務紀錄，顯示
    系爭連帶保證關係所擔保之債權總金額原為1,064,940元（
    見本院卷第91頁），自109年8月18日起至110年4月9日為止
    ，已償還金額共計為177,490元（每次17,749元×10次，見本
    院卷第93、95頁），則於上訴人110年4月19日起訴時，系爭
    連帶保證關係所擔保之債權範圍為887,450元（計算式：1,0
    64,940元－177,490元＝887,450元），是上訴人如於本件訴訟
    勝訴，其得排除連帶保證責任負擔之客觀利益為887,450元
    ，加計其請求之賠償金額60萬元後，本件訴訟標的價額即上
    訴利益應為1,487,450元（計算式：887,450元＋60萬元＝1,48
    7,450元），至於訴訟費用之裁判為法院之職權，當事人本
    毋須就訴訟費用部分有所聲明，縱有聲明者，亦不併計其訴
    訟標的價額。是本件訴訟標的價額即上訴利益未逾150萬元
    ，揆諸前揭說明，係屬不得上訴第三審之事件，上訴人對於
    本院判決提起第三審上訴，於法自有未合，應予駁回。
三、據上論結，本件上訴為不合法，爰裁定如主文。　　
中　　華　　民　　國　　111 　年　　3 　　月　　18　　日
                  民事第十四庭  
                        審判長法  官  蔡和憲
                              法  官  周群翔
                              法  官  周珮琦
正本係照原本作成。
如認上訴利益逾150萬元，不服本裁定應於收受送達後10日內向
本院提出抗告狀，並應繳納抗告費新臺幣１千元。
中　　華　　民　　國　　111 　年　　3 　　月　　18　　日
                              書記官  強梅芳